臺灣臺北地方法院交通事件裁定　　　　 96年度交聲字第257號
原處分機關　臺北市交通事件裁決所
異　議　人
即受處分人　甲○○
　　　　　　　　　　之4號
上列異議人即受處分人因違反道路交通管理處罰條例案件，對於
臺北市交通事件裁所中華民國九十六年二月十六日所為之處分（
原處分案號：北市裁二字第裁二二—Ａ00000000號），
聲明異議，本院裁定如下：
    主  文
異議駁回。
    理  由
一、按在交岔路口、公共汽車招呼站十公尺內、消防栓、消防車
    出入口五公尺內不得臨時停車；禁止臨時停車處所不得停車
    ，道路交通安全規則第一百十一條第一項第二款及第一百十
    二條第一項第一款分別定有明文。又汽車駕駛人在禁止臨時
    停車處所停車者，處新臺幣（下同）六百元以上一千二百元
    以下罰鍰；汽車駕駛人違規停車，當場不能或不宜攔截製單
    舉發者，得逕行舉發，復為道路交通管理處罰條例第五十六
    條第一項第一款、第七條之二第一項第五款所明定。再行為
    人如係駕駛小型車在禁止臨時停車處所違規停車為警舉發，
    而在舉發通知單上所載之應到案日期前聽候裁決，經主管機
    關調查後仍認定其有違規停車之行為者，依違反道路交通管
    理事件統一裁罰基準表之規定，須對該違規停車之行為人處
    以九百元之罰鍰。
二、本件異議人即受處分人甲○○所有之車牌號碼ＯＬ—四八一
    七號自用小客貨車，於民國九十六年一月八日下午二時五分
    許，停放在臺北市大安區○○○路○段二一○巷五弄之交岔
    路口處，且駕駛人不在現場，經臺北市政府警察局大安分局
    交通分隊警務員邱健榮、交通助理員盧朝幸當場以拍照之方
    式採證，以受處分人有「在交岔路口十公尺內停車」之違規
    事實，於九十六年一月十五日依據道路交通管理處罰條例第
    五十六條第一項第一款規定，逕行掣單舉發。嗣將臺北市政
    府警察局舉發通知單送達受處分人後，受處分人於舉發通知
    單上所載之應到案日期即九十六年二月十二日前之九十六年
    一月二十六日向原處分機關提出申訴，經原處分機關函請舉
    發單位調查結果，仍認受處分人確有前開違規行為，原處分
    機關乃於九十六年二月十六日，依首揭道路交通管理處罰條
    例第五十六條第一項第一款、違反道路交通管理事件統一裁
    罰基準及處理細則第四十三條、第四十四條之規定，裁處受
    處分人九百元之罰鍰。
三、據受處分人之聲明異議狀之意旨，固不否認於前揭時間，將
    前揭自用小客貨車停放在上開禁止臨時停車之路段一情，惟
    辯稱：伊所停放之位置並未設有禁止臨時停車之紅線及黃線
    標示，且該巷道路面甚寬，伊將該自用小客貨車停放在該處
    不致影響其他車輛進入，伊認為該處應先設置有清楚之紅線
    始得逕行舉發違規車輛等語，資為辯解。
四、經查：
（一）受處分人於上揭時間，將其所有前揭自用小客貨車停放在
      前開交岔路口處之事實，業據受處分人於聲明異議狀中坦
      承不諱，並有採證照片共二幀附卷可稽。
（二）受處分人雖辯稱其所有車輛停放之處並未設有禁止臨時停
      車之紅線及黃線標示，且該巷道路面甚寬，伊將前開自用
      小客貨車停放在該處不致影響其他車輛進入云云。惟按在
      交岔路口十公尺內不得臨時停車，禁止臨時停車處所不得
      停車之立法意旨，無非係因道路交岔路口乃車輛往來匯聚
      交集之處，若於該交岔路口十公尺內臨時停車或停車，將
      妨礙車輛流向之交會，並影響駕駛人察覺左、右方來車動
      態之視線，對於車輛往來順暢及交通安全實有重大危害，
      故以法律明文禁止。準此，交岔路口十公尺內不得停車，
      既係為避免交岔路口車輛進出及轉彎遭受阻礙，以維護交
      通安全，本不待主管機關設置標線、標誌，駕駛人即應知
      悉並遵守之；倘於交岔路口十公尺內設有禁止臨時停車標
      線、標誌，亦僅係為加強提醒、督促駕駛人注意，是受處
      分人所為辯解自無足取。
（三）綜上，本件事證明確，受處分人之違規行為堪以認定。
五、綜上所述，受處分人確有於前開時間，在交岔路口十公尺內
    之禁止臨時停車路段違規停車之行為，且其於應到案日期前
    申訴，原處分機關依前揭道路交通管理處罰條例第五十六條
    第一項第一款之規定，就其違規停車之行為裁處受處分人九
    百元罰鍰，核無違誤，本件異議為無理由，自應予以駁回。
據上論斷，應依道路交通案件處理辦法第十九條，裁定如主文。
中　　華　　民　　國　九十六　年　　八　　月  三十一　日
　　　　　　　　　臺灣臺北地方法院交通法庭
                      法      官 雷淑雯
以上正本證明與原本無異。
如不服本裁定，應於送達後五日內，向本院提出抗告狀。
                      書  記  官 胡詩唯
中　　華　　民　　國　九十六　年　　八　　月  三十一　日
